臺灣臺中地方法院民事裁定
111年度抗字第138號
抗  告  人  邱建睿即邱立全




相  對  人  林郁妘  

上列抗告人因與相對人間本票裁定事件，對於中華民國111年3月
28日本院司法事務官所為111年度司票字第1653號裁定提起抗告
，本院合議庭裁定如下：
    主    文
抗告駁回。
抗告費用新臺幣1,000元由抗告人負擔。
    理    由
一、按執票人向本票發票人行使追索權時，得聲請法院裁定後強
    制執行，票據法第123條定有明文。又本票執票人，依票據
    法第123條規定，聲請法院裁定許可對發票人強制執行，係
    屬非訟事件，此項聲請之裁定及抗告法院之裁定，僅依非訟
    事件程序，以審查強制執行許可與否，並無確定實體上法律
    關係存否之效力，法院僅就本票形式上之要件是否具備予以
    審查，即為已足，至於當事人間實體上之爭執，應循訴訟程
    序以資解決，要非非訟裁定法院所得審酌（最高法院56年台
    抗字第714號、57年台抗字第76號裁定參照）。
二、經查，本件相對人主張伊執有抗告人簽發如附表所載之本票
    12紙（下稱系爭本票），詎經提示未獲付款，為此，依票據
    法第123條規定聲請裁定准許強制執行等情，已據其提出系
    爭本票為證，經本院司法事務官審查系爭本票之形式要件已
    具備，並無不合。又相對人持系爭本票依票據法第123條規
    定向本院聲請裁定准予對抗告人為強制執行，係屬非訟事件
    ，本院司法事務官僅就系爭本票形式上之要件是否具備予以
    審查為已足，經本院司法事務官依非訟事件程序審查，認系
    爭本票已符合票據法第123條規定，而為准予強制執行之裁
    定，並無違誤之處。本件抗告意旨略以：系爭本票係因相對
    人逼迫下簽立，抗告人僅於本票具名，但並未填寫金額、發
    票日、到期日與受款人等本票應記載事項，且抗告人有向相
    對人表明，日後填載金額等其他應記載事項，均須得抗告人
    同意始得為之。相對人未經抗告人同意盜刻抗名人名義之印
    章，相對人所提出之本票很可能係盜刻印章所開立，原裁定
    准予相對人之聲請，實有違誤，應予廢棄。等語，均屬對票
    據債務之存否之實體事項爭執，揆諸首揭規定及說明，應由
    抗告人另行提起訴訟，以資解決，並非本件非訟程序所得審
    究。從而，抗告人提起本件抗告，為無理由，應予駁回。
三、末按非訟事件依法應由關係人負擔費用者，法院裁定命關係
    人負擔時，應一併確定其數額，非訟事件法第24條第1項定
    有明文。爰依法確定本件抗告程序費用額為1,000元，由抗
    告人負擔。
四、據上論結，本件抗告為無理由，依非訟事件法第46條、第21
    條第2項、第24條第1項，民事訴訟法第495條之1第1項、第
    449條第1項、第78條，裁定如主文。
中　　華　　民　　國　　111 　年　　5 　　月　　23　　日
                  民事第一庭  審判長法  官     許石慶 
                                    法  官     蕭一弘
                                    法  官     曹宗鼎
上正本係照原本作成。
如不服本裁定，應於送達後10 日內向本院提出再抗告狀（須按
他造當事人之人數附繕本），並繳納再抗告裁判費新台幣1,000 
元。
再抗告僅得以適用法規顯有錯誤為理由，並應提出委任律師或具
有律師資格之人之委任狀。如委任律師提起再抗告者，應一併繳
納再抗告裁判費。　　
中　　華　　民　　國　　111 　年　　5 　　月　　23　　日
                                    書記官     曾右喬  
附表：
附表：至清償日止利息按週年利率百分之六計算                 111年度抗字第120號   編號 發票日 票面金額 到期日 利息起算日 票據號碼 備考   （新臺幣）     001 110年9月14日 580,000元 110年10月4日 110年10月4日 WG0000000  002 110年9月14日 580,000元 110年10月13日 110年10月13日 TH0000000  003 110年12月2日 250,000元 110年12月31日 110年12月31日 TH0000000  004 110年12月2日 250,000元 110年12月22日 110年12月22日 TH0000000  005 110年12月15日 500,000元 110年12月30日 110年12月30日 TH0000000  006 110年12月15日 500,000元 111年1月14日 111年1月14日 TH0000000  007 110年12月20日 250,000元 111年1月3日 111年1月3日 TH0000000  008 110年12月20日 250,000元 111年1月18日 111年1月18日 TH0000000  009 111年1月3日 250,000元 111年2月1日 111年2月1日 TH0000000  010 111年1月23日 250,000元 111年2月20日 111年2月20日 TH0000000  011 111年2月3日 250,000元 111年2月18日 111年2月18日 TH0000000  012 111年2月3日 250,000元 111年3月5日 111年3月5日 TH0000000